【裁判字號】    97,易,29
【裁判日期】    970130
【裁判案由】    竊盜
【裁判全文】
臺灣基隆地方法院刑事判決                97年度易字第29號
公  訴  人  臺灣基隆地方法院檢察署檢察官
被      告  丁○○
上列被告因竊盜案件，經檢察官提起公訴（96年度偵字第5296號）
，因被告於準備程序中為有罪之陳述，經裁定改以簡式審判程序
審理，本院判決如下：
    主  文
丁○○攜帶兇器竊盜，累犯，處有期徒刑捌月，扣案之剪刀壹把
沒收。
    事實及理由
一、本件犯罪事實、證據及應適用之法條，除下列應予補充外，
    其餘均引用起訴書之記載（如附件）：(1)犯罪事實欄一第 2
    行「曾因違反毒品危害防制條例案件，於民國94年 5月10日
    ，經臺灣板橋地方法院判處有期徒刑10月確定」等字更正為
    「曾因違反毒品危害防制條例等案件，經臺灣板橋地方法院
    裁定應執行有期徒刑1年2月」，(2)犯罪事實欄一第 3行「詎
    仍不知悔改」等字後補充「基於意圖為自己不法所有之犯意
    」，(3)犯罪事實欄一第5行「4樓」等字後增列「之大慶大城
    社區大樓內」，同行「以客觀上」等字更正為「以其所有、
    客觀上」，(4)犯罪事實欄一第7行「各2個」等字後增列「共
    計竊得102個」，同行「各1個」等字後增列「共計竊得51個
    ，得手後販售與不知情、由許秋風經營之復興行資源回收場
    」，(5)證據部分補充「被告於本院中之自白」，(6)理由補充
    「被告於密接之時間在同一社區大樓內，以同一犯罪手段竊
    取大樓內消防設備，被害人亦相同，顯係出於同一犯意為之
    ，應屬接續犯，扣案之剪刀 1把為被告所有、供其犯罪所用
    之物，業據被告供承在卷，應予依法宣告沒收」。
二、刑之酌科
    爰審酌被告之素行、犯罪動機、方法、手段、動機、所得財
    物之價值及其犯罪後之態度等一切情狀，量處如主文所示之
    刑。
三、據上論斷，應依刑事訴訟法第 273條之1第1項、第299條第1
    項前段、第310條之2、第454條，刑法第321條第1項第3款、
    第47條第1項、第38條第1項第2款，判決如主文。
本案經檢察官甲○○到庭執行職務。
中    華    民    國    97    年    1     月    30    日
                  刑事第三庭  法    官  鄭培麗
以上正本證明與原本無異。
對於本件判決如有不服，應於收受送達後10日內，向本院提出上
訴書狀，敘述上訴理由，上訴於臺灣高等法院，並按他造當事人
之人數附具繕本。「切勿逕送上級法院」
中    華    民    國    97    年    1     月    30    日
                              書 記 官  潘端典
附錄論罪法條：
中華民國刑法第321條
（加重竊盜罪）
犯竊盜罪而有左列情形之一者，處6月以上、5年以下有期徒刑：
一於夜間侵入住宅或有人居住之建築物、船艦或隱匿其內而犯之
者。
二毀越門扇、牆垣或其他安全設備而犯之者。
三攜帶兇器而犯之者。
四結夥三人以上而犯之者。
五乘火災、水災或其他災害之際而犯之者。
六在車站或埠頭而犯之者。
前項之未遂犯罰之。
附件：
臺灣基隆地方法院檢察署檢察官起訴書
                                      96年度偵字第5296號
    被      告  丁○○  男  37歲（民國○○年○月○日生）
                        住臺北縣鶯歌鎮○○○路211巷15號4
                        樓
                        居基隆市○○路168巷12弄25號2樓
                        （現另案在臺灣基隆監獄執行中）
                        身份證統一編號：Ｚ000000000號
上列被告因竊盜案件，業經偵查終結，認應提起公訴，茲將犯罪
事實及證據並所犯法條分敘如下：
        犯  罪  事  實
一、丁○○曾因違反毒品危害防制條例案件，於民國94年5月10
    日，經臺灣板橋地方法院判處有期徒刑10月確定，於95年8
    月19日執行完畢，詎仍不知悔改，於96年8月12日上午10時
    起至下午2時許為止，在基隆市○○路168巷12弄19號至22號
    、27 號及29號1至5樓、23號至26號1至4樓，以客觀上足以
    對人之生命、身體、安全構成威脅，具有危險性之兇器剪刀
    1支，接續竊取各該樓層消防水管之接頭各2個及噴水瞄子各
    1個，嗣經警方循線追查，始悉上情。
二、案經基隆市警察局第四分局報告偵辦。
        證  據  並  所  犯  法  條
一、證據清單暨待證事實
    編號  證據名稱          待證事實            備  註
   （一）被告丁○○之自白  全部犯罪事實
   （二）證人乙○○之證詞  犯罪事實欄所述地點
                           之消防水管之接頭及
                           噴水瞄子失竊之事實
   （三）證人許秋風之證詞  被告持竊得之贓物售
                           予證人許秋風之事實
   （四）證人林志祥之證詞  本件查獲過程
   （五）收受物品登記表1   被告持竊得之贓物售予
         紙                證人許秋風之事實
   （六）贓物認領保管單1   證人乙○○領回遭竊物
         紙                品之事實
   （七）照片12張          被告行竊地點
   （八）扣案之剪刀1把     被告行竊之工具
二、核被告所為係犯刑法第321條第1項第3款之攜帶兇器竊盜罪
    嫌。查被告有如犯罪事實欄所載之犯罪科刑執行情形，有本
    署刑案資料查註紀錄表在卷可參，其於有期徒刑之執行完畢
    後，5年內再犯本件有期徒刑以上之罪，為累犯，請依刑法
    第47條第1項之規定，加重其刑。
三、依刑事訴訟法第251條第1項提起公訴。
    此    致
臺灣基隆地方法院
中    華    民    國    96    年    12    月    17    日
                              檢察官  丙  ○  ○
本件正本證明與原本無異
中    華    民    國    96    年    12    月    20    日
                              書記官  陳  淑  芬
附錄所犯法條：
刑法第321條第1項
犯竊盜罪而有左列情形之一者，處6月以上、5年以下有期徒刑：
一  於夜間侵入住宅或有人居住之建築物、船艦或隱匿其內而犯之
    者。
二  毀越門扇、牆垣或其他安全設備而犯之者。
三  攜帶兇器而犯之者。
四  結夥三人以上而犯之者。
五  乘火災、水災或其他災害之際而犯之者。
六  在車站或埠頭而犯之者。


司法院資訊處製作；財團法人民間司法改革基金會備份。
